臺灣臺中地方法院民事判決
111年度金字第66號
原      告  王平平  
            陳雷詩  

共      同
訴訟代理人  麥玉煒律師
被      告  林士丕  
            黃瀚毅  
            陳禹熙（原名陳昀曦）

            莊麟（原名莊騏緯）

            周洧增  
            施皓文  
共      同
訴訟代理人  羅閎逸律師
            廖學能律師
上列當事人間請求損害賠償事件，由刑事庭移送前來，本院於中
華民國111年11月3日言詞辯論終結，判決如下：
    主    文
原告之訴及假執行之聲請均駁回。
訴訟費用由原告負擔。
    事實及理由
壹、程序部分
　　原告起訴時聲明被告應連帶給付原告王平平、陳雷詩新臺幣
    2,409,331元、1,549,008元，暨自刑事附帶民事起訴狀送達
    最後一位被告翌日起至清償日止，按年息5%計算之利息。嗣
    改為聲明：被告應連帶給付原告王平平人民幣517,913元、
    原告陳雷詩人民幣331,197元，及均自民國111年6月23日民
    事準備狀繕本送達最後一位被告翌日起至清償日止，按年息
    5%計算之利息。核屬減縮應受判決事項之聲明，依民事訴訟
    法第255條第1項第3款之規定，自得變更之。
貳、實體部分
一、原告主張：
（一）被告等人共組跨境詐騙電信流分工集團（俗稱詐騙機房，
      即負責撥打電話或以通訊軟體訊息實行詐騙者），彼此間
      具有犯意聯絡及行為分擔。渠等分工模式為：被告林士丕
      負責應徵詐欺集團成員及管理詐欺機房內事務，被告陳禹
      熙於107年底起至108年8、9月止，負責在中國大陸交友網
      站「珍愛網」及「世紀佳緣」與大陸被害人互動，迨取得
      被害人微信帳號後，將該帳號交予被告莊麟、周洧增、施
      皓文等人擔任機手，陸續傳送微信訊息給被害人，或佯以
      家族成員等方式取信，或與之見面約會，或以投資理財等
      話語詐騙，要求被害人將款項匯入指定人頭帳戶，迨確有
      被害人受騙依指示匯款至指定人頭帳戶後，配合之車手集
      團即會透過地下兌匯將款項層層轉出，再通知臺灣地區車
      手持上述人頭帳戶之金融卡提領贓款，再由該集團金主、
      被告林士丕按比例支付薪資與酬勞予詐騙機房成員，餘款
      則歸金主所有。
（二）被告莊麟於108年3月8日前某日透過「世紀佳緣」交友網
      站，化名為「王森浩」（微信暱稱「王森」、「緣深不怕
      緣來遲」）而結識原告王平平，並謊稱自己係從事金融團
      隊管理、彩票分析云云，之後佯與王平平交往成為男女朋
      友以取得信任，嗣接續向王平平謊稱：可投資彩票獲利，
      該彩票平台合法。且投資可幫助王森浩爭取到公司內部之
      北京管理權，如此一來能到北京與王平平共同生活云云，
      致使王平平誤信為真，因而陷於錯誤，於108年3月8日起
      至同年7月12日期間匯款人民幣517,913元至「樂彩網」、
      「福寶網」提供之帳戶。
（三）被告莊麟於108年2月底某日透過「珍愛網」交友網站，化
      名為「王森浩」（微信暱稱「緣深不怕緣來遲」）而結識
      原告陳雷詩，之後佯與陳雷詩交往成為男女朋友以取得信
      任後，接續向陳雷詩佯稱：自己想改行加入胞兄之投資事
      業，可參與「福寶網」投資。希望將來可以至大陸地區杭
      州市發展，取得杭州城市管理權云云，並將陳雷詩加入由
      分析老師、「王森浩」虛擬家人所組成之群組，致使陳雷
      詩誤信為真，因而陷於錯誤，於108年4月18日起至同年8
      月4日匯款人民幣331,197元至「福寶網」提供之帳戶。
（四）被告莊麟係直接向原告施用詐術之人，其他被告係屬同一
      詐欺集團成員，縱未直接向原告施用詐術，仍屬行為關聯
      共同，因此，原告依據共同侵權行為之法律關係請求被告
      連帶賠償之等語。並聲明：1.被告應連帶給付原告王平平
      人民幣517,913元、原告陳雷詩人民幣331,197元，及均自
      111年6月23日民事準備狀繕本送達最後一位被告翌日起至
      清償日止，按年息5%計算之利息；2.願供擔保，請准宣告
      假執行。
二、被告則以：被告否認有詐欺取財之犯行，被告均受僱於人，
    工作內容僅在網路上招攬玩家，玩家自行加入「珍愛網」、
    「世紀佳緣」博弈網站，按照網站的指示就博弈賭金匯入與
    匯出，網站經營與金流操作，均非被告所能掌握與干涉。至
    原告所提出原證1至原證4均為私文書，未經過財團法人海峽
    交流基金會認證，欠缺證據能力，原告否認原證1至原證4之
    形式真正。縱依原證1至原證4之內容，亦無法證明有何被告
    與原告聯繫及指示帳戶請原告匯款之情事等語，資為抗辯。
    並聲明：原告之訴及假執行之聲請均駁回；如受不利判決，
    願供擔保請准宣告免為假執行。
三、得心證之理由：
（一）當事人主張有利於己之事實者，就其事實有舉證之責任，
      為民事訴訟法第277條所明定。而私文書應由舉證人證其
      真正，為民事訴訟法第357條所明定。至於刑事判決所為
      事實之認定，於獨立民事訴訟之裁判時本不受其拘束（最
      高法院50年台上字第872號民事判例要旨參照）。
（二）本件原告主張受騙而匯款之事實，既經被告否認，自應由
      原告就上開事實之存在，負舉證責任。而原告所為舉證，
      無非提出原證1「原告王平平銀行帳戶歷史交易明細表影
      本數紙」、原證2「原告王平平與被告莊麟對話紀錄影本
      數紙」、原證3「原告陳雷詩銀行帳戶歷史交易明細表影
      本數紙」、原證4「原告陳雷詩與被告莊麟對話紀錄影本
      數紙」（見本院卷第129至227頁），為其論據。以上資料
      顯然均為私文書，既經被告爭執其真正，自應由原告證其
      真正，惟原告僅補稱其確已提出相關電子檔供參等語（見
      本院卷第328頁），但無論影本或電子檔，屬相同私文書
      內容之不同儲存形式而已，不能互證其真正，上開私文書
      既不能證明為真正，即礙難採為判決基礎。
（三）退步言之，既有原證2、原證4之對話紀錄，姑且認與原告
      王平平、陳雷詩所主張受騙之情狀相符，但觀諸原證1、
      原證3之帳戶交易明細，實在無法看出哪些部分是因受騙
      而匯款，亦即無法證明任何一筆原告所受損害之金額，自
      不能僅憑原告一面之詞遽為認定，附此敘明。
（四）原告既未能舉證以實其說，則其主張之侵權行為事實無從
      認定為存在，其請求即為無理由。
（五）綜上所述，原告依據共同侵權行為之法律關係，請求被告
      連帶給付原告王平平人民幣517,913元、原告陳雷詩人民
      幣331,197元，及均自111年6月23日民事準備狀繕本送達
      最後一位被告翌日起至清償日止，按年息5%計算之法定遲
      延利息，為無理由，應予駁回。假執行之聲請失所依附，
      併予駁回。
四、本件事證已臻明確，兩造其餘之攻擊、防禦方法，核與判決
    結果不生影響，毋庸逐一論列，併此敘明。
五、訴訟費用負擔之依據：民事訴訟法第78條、第85條第1項前
    段。
中　　華　　民　　國　　111 　年　　11　　月　　17　　日
                  民事第三庭    法  官  蔡嘉裕
正本係照原本作成。
如對本判決上訴，須於判決送達後20日內向本院提出上訴狀。如
委任律師提起上訴者，應一併繳納上訴審裁判費。
中　　華　　民　　國　　111 　年　　11　　月　　17　　日
                                書記官  譚鈺陵